臺灣新竹地方法院刑事判決
110年度訴字第801號
公  訴  人  臺灣新竹地方檢察署檢察官高如應
被      告  張德蔚



            陳慶昌


            楊昌營



上列被告因違反棄物清理法案件，經檢察官提起公訴（110年度
偵字第12333號），本院認為宜以簡式審判程序審理，判決如下
：
    主  文
張德蔚共同犯廢棄物清理法第四十六條第四款前段之非法清除廢
棄物罪，處有期徒刑捌月，併科罰金新臺幣陸萬元，罰金如易服
勞役，以新台幣參仟元折算壹日。
陳慶昌共同犯廢棄物清理法第四十六條第四款前段之非法清除廢
棄物罪，處有期徒刑柒月。緩刑貳年，緩刑期間付保護管束，並
應於本案判決確定後壹年內向公庫支付新臺幣參萬元；及應於本
案判決確定後壹年內向指定之政府機關、政府機構、行政法人、
社區或其他符合公益目的之機構或團體，提供陸拾小時之義務勞
務。
楊昌營犯廢棄物清理法第四十六條第三款之非法提供土地堆置廢
棄物罪，處有期徒刑柒月。緩刑貳年，緩刑期間付保護管束，並
應於本案判決確定後壹年內向公庫支付新臺幣伍萬元；及應於本
案判決確定後壹年內向指定之政府機關、政府機構、行政法人、
社區或其他符合公益目的之機構或團體，提供陸拾小時之義務勞
務。
扣案之手機貳支（含SIM卡）均沒收。
    犯罪事實及證據名稱    
一、本件除證據應增加「被告三人在本院審判時之自白、110年1
    1月16日及110年12月16日新竹縣政府環境保護局稽查工作紀
    錄」；另證據清單編號3應更正為「110年10月23日」外，餘
    犯罪事實、證據，均引用檢察官起訴書所載（如附件）。
二、刑法第59條：按犯罪之情狀顯可憫恕，認科以最低度刑仍嫌
    過重者，得酌量減輕其刑。
　　查本件被告三人所為犯行，即隨意傾倒之矽酸鈣板數量尚非
    龐大，此有現場照片在卷可稽（偵卷第50頁至第51頁），復
    於犯後均已全數清理完畢，此亦有110年11月16日及110年12
    月16日新竹縣政府環境保護局稽查工作紀錄及現場照片在卷
    可考（院卷第95頁至第101頁），均堪認定，本院認為若科
    處本罪最低刑度即有期徒刑1年，稍嫌過重，爰均依法減輕
    其刑。
三、應適用之法條：
（一）刑事訴訟法第273條之1第1項、第299條第1項前段、第310
      條之2、第454條第2項。
（二）廢棄物清理法第46條第3款、第4款。
（三）刑法第11條前段、第28條、第59條、第42條第3項前段、
      第74條第1項第1款、第2項第4款、第5款、第93條第1項第
      2款、第38條第2項前段。
四、如不服本判決，得自判決送達之日起20日內，向本院提起上
    訴。
五、本案經檢察官黃翊雯到庭執行職務。
中　　華　　民　　國　　111 　年　　3　　月　　 23  　日
                  刑事第四庭法  官    陳健順
以上正本證明與原本無異。
中　　華　　民　　國　　111 　年　　3 　　月　　24　　日
                            書記官    吳玉蘭
附錄本案論罪科刑法條：
廢棄物清理法第46條
有下列情形之一者，處 1 年以上 5 年以下有期徒刑，得併科新
臺幣 1 千 5 百萬元以下罰金：
一、任意棄置有害事業廢棄物。
二、事業負責人或相關人員未依本法規定之方式貯存、清除、處
    理或再利用廢棄物，致污染環境。
三、未經主管機關許可，提供土地回填、堆置廢棄物。
四、未依第 41 條第 1 項規定領有廢棄物清除、處理許可文件
    ，從事廢棄物貯存、清除、處理，或未依廢棄物清除、處理
    許可文件內容貯存、清除、處理廢棄物。
附件：
臺灣新竹地方檢察署檢察官起訴書
                                    110年度偵字第12333號
　　被　　　告　張德蔚　男　60歲（民國00年00月0日生）
　　　　　　　　　　　　住新竹縣○○鎮○○里○○路○○○
　　　　　　　　　　　　　段00巷00弄00號
                        （在押）
　　　　　　　　　　　　國民身分證統一編號：Z000000000號
　　　　　　　　陳慶昌　男　45歲（民國00年0月0日生）
　　　　　　　　　　　　住新竹縣○○市○○里○○路000號
　　　　　　　　　　　　國民身分證統一編號：Z000000000號
　　 　　　     楊昌營　男　72歲（民國00年00月0日生）
　　　　　　　　　　　　住新竹縣○○鎮○○里○○路000號
　　　　　　　　　　　　居新竹縣○○鎮○○里○○○路0○0
　　　　　　　　　　　　　號
　　　　　　　　　　　　國民身分證統一編號：Z000000000號
上列被告等因違反廢棄物清理法案件，已經偵查終結，認應提起
公訴，茲將犯罪事實及證據並所犯法條分敘如下：
　　　　犯  罪  事  實
一、張德蔚、陳慶昌均明知從事廢棄物清除，應向所屬之縣（市
    ）主管機關或中央主管機關委託之機關申請核發公民營廢棄
    物清除機構許可文件；楊昌營亦明知提供土地堆置廢棄物，
    應經主管機關許可；張德蔚、陳慶昌竟基於非法清除廢棄物
    之犯意聯絡，於民國110年10月23日由陳慶昌駕駛車牌號碼0
    00-0000號自用小貨車，搭載張德蔚前往吳瑞瑛所管理新竹
    縣環北路工地，由張德蔚與吳瑞瑛約定清除一車破碎之矽酸
    鈣板等廢棄物之報酬為新臺幣（下同）7000元，談妥後，遂
    由陳慶昌駕駛上開車輛於同日下午1時許搭載張德蔚，自上
    開環北路工地載運清除廢棄之矽酸鈣板至新竹縣○○鎮○○○段0
    0地號土地，楊昌營亦明知張德蔚並非合法之營建廢棄物處
    理業者，仍同意提供新竹縣○○鎮○○○段00地號土地供張德蔚
    及陳慶昌堆置上開廢棄矽酸鈣板，嗣於同日下午4時許經民
    眾發現報警，警方遂會同新竹縣政府環境保護局稽查人員至
    現場稽查並當場逮捕張德蔚及陳慶昌，而查獲上情。
二、案經新竹縣政府警察局新埔分局報告偵辦。    
　　　　證據並所犯法條
一、證據清單及待證事實：
編號 證據名稱 待證事實 1 被告張德蔚、陳慶昌、楊昌營於警詢時及偵查中之自白。 犯罪事實之全部。 2 證人吳瑞瑛於警詢中之證述。 上開廢矽酸鈣板等廢棄物係由證人吳瑞瑛與被告張德蔚約定至少支付7000元之報酬委由被告張德蔚、陳慶昌清除之事實，但後來因為沒有清完，所以還沒有支付報酬。 3 地籍圖查詢資料、土地建物查詢資料（新竹縣○○鎮○○○段00地號土地）、現場查獲照片、車牌號碼000-0000號自用小貨車車籍資料、110年11月23日及110年11月12日新竹縣政府環境保護局稽查工作紀錄。 被告張德蔚、陳慶昌使用車牌號碼000-0000號自用小貨車清除上開廢棄物，最後送至地點為新竹縣○○鎮○○○段00地號土地，而該土地即為被告楊昌營所提供。因稽查人員使用之定位電腦有所誤差，於110年10月23日案發當日顯示堆置地點為新竹縣○○鎮○○○段00地號土地，惟其後於110年11月12日重新稽查後，確認該處地點應為新竹縣○○鎮○○○段00地號土地，附此敘明。 

4 扣案之被告張德蔚之手機、被告陳慶昌之手機、被告陳慶昌之行車紀錄器、現場採樣之矽酸鈣板 佐證被告3人所為之上開犯罪事實。 5 證人即新竹縣○○鎮○○○段00地號土地所有人楊文儀於警詢中之證述及該土地之租賃契約。 證明新竹縣○○鎮○○○段00地號土地為被告楊昌營所管理。 
二、是核被告張德蔚、陳慶昌所為，均係違反廢棄物清理法第46
    條第4款之未經許可清除廢棄物罪嫌，被告張德蔚、陳慶昌
    就前開犯行有犯意聯絡及行為分擔，請論以共同正犯。另被
    告楊昌營所為，則係違反廢棄物清理法第46條第3款之未經
    許可提供土地堆置廢棄物罪嫌。
三、依刑事訴訟法第251條第1項提起公訴。
　　此　致
臺灣新竹地方法院
中　　華　　民　　國　 110　　年　　12　　月　　3 　　日
　　　　　　　　　　　檢察官　高如應